---
title: "01-RStudio_Github"
author: "Santiago Orozco"
date: "`r Sys.Date()`"
output: html_document
---

## 


- Slack CDSB

- R-bloggers: para difusión de blogs
Bluesky (reemplazo de Twitter): principalmente comunidad de r
``#rstats, #rstatses, #TidyTuesday limpieza de datos``

- Paquete **reprex** para hacer ejemplos de reproductividad de código
Reformatea código crudo, al hacer comentarios eliminar parte del shell, etc. 
Ideal para facilitar el pedir ayuda y reportar errores (a desarrolladores de código) con errores 


- Paquete **sessioninfo** da información sobre la versión de R
Sintaxis <details> para ocultar 


[ x ] Practicar usar reprex   

[RStudio Cheatsheet](https://rstudio.github.io/cheatsheets/rstudio-ide.pdf)

Para ver más Cheatsheets: [aquí](https://posit.co/resources/cheatsheets/)

## Uso de AI para escribir código

Para usar GitHub Copilot, se puede usar la función `chattr::chattr_app` activa la función de AI en RStudio. Despliega una conversación en la sección Viewer del 4 panel.

### ellmer
Chat en un prompt de la consola, salir de la función con `Q` 
```{r}  
install.packages("ellmer")

library("ellmer")
chat <- chat_github()
live_console(chat)
```

### Otras herramientas de AI
**pal**: Para tareas de programación que pueden ser repetitivas.
```{r}  
install.packages("pak")
pak::pak("simonpcouch/pal")


library("pal")
```

**mall**: para hacer “sentiment analysis”

**lang**: para traducir la ayuda de paquetes a tu idioma
```{r}  
install.packages("pak")
pak::pak("mlverse/lang")

Sys.getenv("LANG")
## 6b. Cambia tu lenguaje si quieres
Sys.setenv(LANGUAGE = "Spanish")

## 7. Prueba lang
library("lang")
llm_use("ollama", "llama3.2", seed = 100)
?lm
```



