---
title: "Bioconductor"
author: "Santiago Orozco"
date: "`r Sys.Date()`"
output: html_document
---

```{r setup, include=FALSE}
knitr::opts_chunk$set(echo = TRUE)
```

Fundado por Robert Gentleman

Documentación del paquete

- Vignette: explica cómo las herramientas del paquete estás organizadas

Los paquetes son evaluados diariamente en OSs diferentes. Si un paquete no pasa la evaluación, se le manda un correo al autor del paquete.

** Los paquetes en CRAM solo son evaluados en el momento de publicarse el paquete

Junta de Comunidad, Científica y Técnica. Para que ayuda a promover la unión a la comunidad

[Bioconductor](https://bioconductor.org/)

## Tipos de Paquetes
- Software: paquetes principales
- AnnotationData: permiten accesar a db sin la necesidad de descargar la db. Los crea el equipo de Bioconductor en general
**Aaron Lun
- ExperimentData: son los datos de proyectos para poder reanalizar los datos de una forma más sencilla
** Alejandro Reyes, genómico de la 5° generación
** Robert Gentleman, funfador de Bioconductor
- Workflow: demuestran cómo usar paquetes de Bioc para ciertos tipos de análisis

Rank: basado en el número de descargas. Mientras más bajo el número más descargado es.

Descargar paquetes de Bioconductor:
```{r}  

BiocManager::install("nombre_paquete")
BiocManager::version()
```

Para tener diferentes versiones de BioConductor, se recomienda tener diferentes versiones de R.

Para ver en dónde hay paquetes instalados usar `.libPaths()`. Hay un orden de prioridad en la instalación de paquete, el primero en la lista es el que se va a descargar

## Descubrir paquetes de Bioconductor

- Paquetes através de biocViews, estructura de árbol. (http://bioconductor.org/packages/release/BiocViews.html#___Software)

- Lista de nuevos paquetes de Bioconductor: (http://bioconductor.org/news/bioc_3_20_release/)



## Página de un paquete de Bioconductor
Suport: preguntas en los últimos 6 meses
Documentación:
- Vignette
- Refference Manual, lo crea bioconductor de forma automática
BioC pide que haya tantos ejemplos reproducibles
- NEWs, info de cómo ha cambiado el paquete

Detalles:
- URL: para encontrar más información (GitHub, sitio web)
- Bug Report: dónde reportar errores

## Ramas de Bioconductor
release: Consumo público. Números pares en el Y de la edición (3.20)
devel: Versión de prueba, o los más recientes aprovado. Nones (3.21)

R se actualiza una vez al año (abril). Antes dos veces al año.
BioC se actualiza 2 veces al año (abril y ocutubre)

Apartado de 'Learn'
Eventos 

Eventos de CDSB:
- https://comunidadbioinfo.github.io/#events (inglés) 
- https://comunidadbioinfo.github.io/es/#events (español)

** Mara Averick, difundadora de paquetes de BioC


## Ejercicios grupal:
**Multi-omic Pathway Analysis of Cancer**
**scDotPlot**
Paquete gráfico
** Marcel Ramos, 
**TCGA (The Cancer Genome Atlas)**
**CleanUpRNAseq**. Medio imcompleto, 



Paquete **redep** para evaluar que un paquete no rompa con las dependencias de otros paquetes


