---
title: '03.1'
author: "Santiago Orozco"
date: "`r Sys.Date()`"
output: html_document
---

```{r setup, include=FALSE}
knitr::opts_chunk$set(echo = TRUE)
```

## SPEAQuesy para procesar datos de FASTQ

## recount3
Mejorar la accesibilidad de datos publicos.
ReCount → recount (2) → recount3
recount3 700 mil muestras de RNA-seq de humano y ratón

18830 estudios en recount3

Al seleccionar un projecto, en la parte de abajo aparece el código de R para descargar el SummarizedExperimment

[Documentación de recount3]()

[recount3]()


sra.recount_project.MD.gz.
gtex.recount_project.MD.gz.
tcga.recount_project.MD.gz.




```{r}  
class() # Ver qué objeto es
dim() # Ver dimensiones
```

```{r}
> rse_gene_SRP009615 <- create_rse(proj_info)
2025-01-30 09:52:25.14367 downloading and reading the metadata.
2025-01-30 09:52:27.262816 caching file sra.sra.SRP009615.MD.gz.
adding rname 'http://duffel.rail.bio/recount3/human/data_sources/sra/metadata/15/SRP009615/sra.sra.SRP009615.MD.gz'
  |========================================| 100%
  |========================================| 100%

2025-01-30 09:52:29.621245 caching file sra.recount_project.SRP009615.MD.gz.
adding rname 'http://duffel.rail.bio/recount3/human/data_sources/sra/metadata/15/SRP009615/sra.recount_project.SRP009615.MD.gz'
  |========================================| 100%
  |========================================| 100%

2025-01-30 09:52:32.055927 caching file sra.recount_qc.SRP009615.MD.gz.
adding rname 'http://duffel.rail.bio/recount3/human/data_sources/sra/metadata/15/SRP009615/sra.recount_qc.SRP009615.MD.gz'
  |========================================| 100%
  |========================================| 100%

2025-01-30 09:52:34.136888 caching file sra.recount_seq_qc.SRP009615.MD.gz.
adding rname 'http://duffel.rail.bio/recount3/human/data_sources/sra/metadata/15/SRP009615/sra.recount_seq_qc.SRP009615.MD.gz'
  |========================================| 100%
  |========================================| 100%

2025-01-30 09:52:36.395002 caching file sra.recount_pred.SRP009615.MD.gz.
adding rname 'http://duffel.rail.bio/recount3/human/data_sources/sra/metadata/15/SRP009615/sra.recount_pred.SRP009615.MD.gz'
  |========================================| 100%
  |========================================| 100%

2025-01-30 09:52:37.982931 downloading and reading the feature information.
2025-01-30 09:52:38.745009 caching file human.gene_sums.G026.gtf.gz.
adding rname 'http://duffel.rail.bio/recount3/human/annotations/gene_sums/human.gene_sums.G026.gtf.gz'
  |========================================| 100%
  |========================================| 100%

2025-01-30 09:52:41.494834 downloading and reading the counts: 12 samples across 63856 features.
2025-01-30 09:52:42.264335 caching file sra.gene_sums.SRP009615.G026.gz.
adding rname 'http://duffel.rail.bio/recount3/human/data_sources/sra/gene_sums/15/SRP009615/sra.gene_sums.SRP009615.G026.gz'
  |========================================| 100%
  |========================================| 100%

2025-01-30 09:52:46.186096 constructing the RangedSummarizedExperiment (rse) object. # Crea el objeto RangedSummarizedExperiment
```

```{r}  
mcol() # Metadata columns

transform_counts() # Transformar otros tipos de datos de lectura, como RPKM o TPM, a cuentas
```

La info en tcga y gtex es más completa que la de sra. Solo con sra se debe usar `expand_sra_attributes`


BigWig

### Ejercicio




grep y grepl


## Crear un sitio web con postcards 
> Renee García-Flores
** Andrés Moreno-Estrada, Cinvestav
** Tuuli Lappalainen, New Yorck Genome Center
** Semir Beyaz, 

### Postcards

```{r}  
install.packages("postcards")

```


`usethis::use_git` para activar el control de versiones (git)
`usethis::use_github` para subirlo a GitHub
